---
title: "Carga y manejo de dato"
format: pdf
editor: visual
---

# Carga y manejo de dataset

### Carga desde un repositorio Github

```{r}
url <- "https://raw.githubusercontent.com/jelincovil/A_first_course_R_programming/refs/heads/main/Datos/sales.csv"

#df: un dataframe
df <- read.csv(file=url, sep=";")

print(str(df)) #ver como se cargo y caracteristicas de cada columna
```

tipos de columnas

-   Numerica: "int" o "num": 23,45,10e-10

-   Character: "chr", ej: "Regular", "Columbian", "Small Market"

```{r}
#Carga desde repositorio 
#df2 <-read.csv2("sales.csv") 
#str(df2)
```

## Análisis numérico

#Promedio de ventas en dolares

```{r}
sales<- df$Sales
mean(sales)
sd(sales)

#Quintiles
#como definir un vector
#Todos los datos de una columna separador en 5 grupos en cuatro cortes:20%,40%,60%,80%
#Minimo y MAximo; 0% y 100%

quintiles = c(0,0.2,0.4,0.6,0.8,1)
quantile(sales,probs =quintiles)

```

-   Vamos a necesitar hacer resumenes por grupos: State

-   Invluir nuevas columnas por transformaciones desde las columnas: sales estandarizada

## Analisis gráfico

```{r}
hist(as.numeric(df$Sales), probability = TRUE, main="Histograma de ventas en USD")
densidad <-density(sales)
lines(densidad, col="red",lwd=3)
```

```{r}
# boxplot(as.numeric(sales)~(por)

boxplot(as.numeric(Sales)~ Market, data=df)
```

-   tidyves

# Proyecto de data science

-   Identificar una necesidad o un desafio de innovasion en su area

-   Argumento de que se pueda ser ejecutable en su periodo prueba o test

-   un Repositorio con la identificacion

-   Datos a generar o utilizar.

-   Indicar en que plataforma va a correr
